en: Health & Beauty > Personal Care > Shaving & Grooming > Shaving Bowls & Mugs: Shaving Bowls; Shaving Mugs; Shaving Scuttles
pl: Zdrowie i uroda > Higiena osobista > Golenie i strzyżenie > Miseczki i kubki do golenia: Miseczki do golenia; Kubki do golenia; Naczynia do golenia z podgrzewaczem
de: Gesundheit & Schönheit > Körperpflege > Rasieren & Trimmen > Rasierschalen: Rasierschalen; Rasiertassen; Rasierscuttles
hu: Egészség és szépség > Személyes gondoskodás > Borotválkozás és ápolás > Borotvatálak és -bögrék: Borotválkozó tálak; Borotválkozó bögrék; Borotválkozó melegítő tálak
vi: Sức khỏe và sắc đẹp > Sản phẩm chăm sóc cá nhân > Chăm sóc ngoại hình > Bát và ca cạo râu: Bát cạo râu; Cốc cạo râu; Bát đôi cạo râu
bg-BG: Здраве и красота > Лична грижа > Бръснене и подстригване > Купички и чаши за бръснене: Купи за бръснене; Чаши за бръснене; Керамични канчета за бръснене
fr: Santé et beauté > Hygiène personnelle > Rasage et soins > Bols et tasses de rasage: Bols de rasage; Tasses de rasage; Bols à eau chaude pour rasage
hr-HR: Zdravlje i ljepota > Osobna njega > Brijanje i uređivanje > Zdjelice i šalice za brijanje: Posude za brijanje; Posude za brijanje; Posude za održavanje topline pjene za brijanje
es: Salud y belleza > Cuidado personal > Afeitado y arreglo personal > Boles y tazas de afeitado: Tazones de afeitar; Tazas de afeitar; Tazones con depósito de afeitar
da: Sundhed og skønhed > Personlig pleje > Barbering og personlig pleje > Skåle og kopper til barbering: Barberskåle; Barberkrus; Barberskåle
pt-BR: Saúde e beleza > Cuidados pessoais > Barbearia e embelezamento > Tigelas e canecas de barbear: Tigelas de barbear; Canecas de barbear; Recipientes térmicos para barbear
zh-CN: 保健/美容/卫生/护理 > 个人护理 > 剃须/美容 > 剃须碗/剃须杯: 剃须碗; 剃须杯; 剃须泡沫碗
ro-RO: Sănătate și frumusețe > Îngrijire personală > Bărbierit și îngrijire > Boluri și căni pentru bărbierit: Boluri pentru ras; Căni pentru ras; Recipiente pentru apă caldă pentru ras
nb: Skjønnhet og helse > Personlig pleie > Barbering og kroppspleie > Barberboller og -kopper: Barberskåler; Barberkrus; Barberskåler med oppvarming
zh-TW: 保健與美容 > 個人保養 > 刮鬍修容 > 刮鬍碗/杯: 剃鬚碗; 剃鬚杯; 剃鬚杯蓋
ru: Красота и здоровье > Личная гигиена и уход за собой > Бритье и удаление волос > Чаши для бритья: Чаши для бритья; Кружки для бритья; Скаттлы для бритья
sk-SK: Zdravie a krása > Osobná starostlivosť > Pomôcky na holenie a zastrihávanie brady a fúzov > Misky a hrnčeky na holenie: Holiace misky; Holiace hrnčeky; Holiace kotlíky
cs: Zdraví a krása > Osobní péče > Holení a péče o vzhled > Misky a hrnky na holení: Misky na holení; Hrnky na holení; Ohřívací misky na holení
sl-SI: Zdravje in lepota > Osebna nega > Britje in urejanje > Sklede in skodelice za britje: Sklede za britje; Skodelice za britje; Posode za britje z gretjem
th: สุขภาพและความงาม > ผลิตภัณฑ์ดูแลส่วนบุคคล > การโกนหนวดและการเสริมสวย > ถ้วยและขันสำหรับการโกนหนวด: ชามโกนหนวด; แก้วโกนหนวด; ชามโกนหนวดพร้อมที่รองน้ำร้อน
ko: 건강/미용 > 개인 미용/위생 용품 > 면도/체모 손질 > 면도 볼/머그: 면도 볼; 면도 머그; 면도 스커틀
ja: 美容・健康 > 衛生日用品 > シェービング・脱毛 > シェービングボウル: シェービングボウル; シェービングマグ; シェービングスカットル
fi: Terveys ja kauneus > Henkilökohtainen hygienia > Karvanpoisto ja parranajo > Parranajokulhot ja -kupit: Parranajokulho; Parranajomuki; Parranajon astia
tr: Sağlık ve Güzellik > Kişisel Bakım > Tıraş ve Kişisel Bakım > Traş Kaseleri ve Kupaları: Tıraş Kasesi; Tıraş Kupası; Tıraş Çanakları
it: Salute e bellezza > Cura della persona > Insaponatura e rasatura > Ciotole e tazze per rasatura: Ciotole da rasatura; Tazze da rasatura; Scuttle per rasare
pt-PT: Saúde e beleza > Cuidado pessoal > Depilação e barbear > Taças e canecas de barbear: Tigelas de barbear; Canecas de barbear; Tigelas térmicas de barbear
el: Υγεία & ομορφιά > Προσωπική φροντίδα > Ξύρισμα & περιποίηση > Μπολ & κούπες ξυρίσματος: Μπολ ξυρίσματος; Κούπες ξυρίσματος; Διπλά μπολ ξυρίσματος
sv: Skönhet och hälsa > Personlig vård > Rakning och ansning > Rakskålar och -muggar: Rakskålar; Rakmuggar; Rakskyttlar
nl: Gezondheid en persoonlijke verzorging > Persoonlijke verzorging > Scheren en gezichtsbeharing > Scheerkommen en -bakjes: Scheer kommen; Scheer mokken; Scheer scuttles
lt-LT: Sveikata ir grožis > Asmeninė priežiūra > Skutimasis ir barzdos bei ūsų priežiūra > Skutimosi dubenys ir puodeliai: Skutimosi dubenėliai; Skutimosi puodeliai; Skutimosi indai su šildomu vandeniu